臺灣屏東地方法院刑事判決
111年度訴字第546號
公  訴  人  臺灣屏東地方檢察署檢察官
被      告  邱春福



上列被告因違反毒品危害防制條例案件，經檢察官提起公訴（11
1年度毒偵字第1506號、偵字第6126號），因被告於準備程序中
，就被訴事實為有罪之陳述，本院告知其簡式審判程序之旨，並
聽取當事人意見後，裁定由受命法官獨任依簡式審判程序審理，
茲判決如下：
　　主  文
邱春福犯持有第二級毒品純質淨重二十公克以上罪，累犯，處有
期徒刑柒月。
扣案之第二級毒品甲基安非他命參拾參包（含包裝袋參拾參只，
驗餘淨重共計貳拾玖點玖肆零捌公克、純質淨重共計貳拾貳點伍
柒公克）均沒收銷燬。
    事  實
一、邱春福前因施用毒品案件，經本院裁定送觀察勒戒後，因認
    有繼續施用毒品傾向，再經本院裁定送強制戒治，其於戒治
    期間中，因法務部於民國110年3月26日公布修正是否有繼續
    施用毒品傾向之評估標準，而免予繼續執行強制戒治，並於
    110年5月14日釋放出所。詎邱春福仍未戒除毒癮，其明知甲
    基安非他命屬毒品危害防制條例管制之第二級毒品，依法不
    得持有、施用，仍於前開強制戒治處分執行完畢後3年內，
    基於持有第二級毒品甲基安非他命純質淨重20公克以上以供
    己施用之犯意，於111年5月14日至15日間之夜間某時許，在
    屏東縣○○○○○路000號之天公廟前停車場，向真實姓名年籍不
    詳之成年男子，以新臺幣（下同）28,000元之價格，購入第
    二級毒品甲基安非他命1大包（合計毛重約30餘公克，經邱
    春福自行分裝為33包）而非法持有之；進而基於施用第二級
    毒品甲基安非他命之犯意，於111年5月16日17時許，在其位
    於屏東縣○○鄉○○路000號住處內，自前揭購得之甲基安非他
    命中取出若干，以將甲基安非他命放置於玻璃球內燒烤吸入
    煙霧之方式，施用甲基安非他命1次。嗣於111年5月17日11
    時59分許，邱春福因另案遭通緝而為警於屏東縣○○鄉○○街0
    段00號前查獲，當場扣得其前揭購入且已分裝、施用剩餘之
    甲基安非他命33包（呈白色結晶狀，驗餘淨重共計29.9408
    公克，純度75.38%，推估純質淨重共計22.57公克)，復經其
    同意於111年5月17日13時52分許採集尿液送驗，結果呈安非
    他命、甲基安非他命陽性反應，始悉上情。
二、案經屏東縣政府警察局移送臺灣屏東地方檢察署檢察官偵查
    起訴。
    理  由
一、本件被告邱春福所犯係死刑、無期徒刑、最輕本刑為3年以
    上有期徒刑以外之罪，其於準備程序中就被訴事實為有罪之
    陳述，經本院告知簡式審判程序之旨，並聽取公訴人及被告
    意見後，合議庭裁定由受命法官獨任進行簡式審判程序，合
    先敘明。
二、上揭犯罪事實，業據被告於警詢、偵查及本院審理時均坦承
    不諱，並有屏東縣政府警察局搜索扣押筆錄、扣押物品目錄
    表、扣押物品收據及勘察採證同意書等件在卷足憑，且有甲
    基安非他命33小包扣案可佐；而被告為警所採集之尿液檢體
    ，經送屏東縣檢驗中心檢驗結果，確呈安非他命、甲基安非
    他命陽性反應，有尿液送檢人真實姓名代號對照表（代號：
    屏警刑○00000000號）及屏東縣檢驗中心111年6月8日檢驗報
    告等件附卷可稽（見警卷第27頁；偵1506卷第55頁），又扣
    案之白色結晶33包經送欣生生物科技股份有限公司鑑定結果
    ：檢出甲基安非他命成分，總淨重共計29.9408公克，純度7
    5.38%，推估純質淨重共計22.57公克等情，有欣生生物科技
    股份有限公司成分鑑定報告及純度鑑定報告表各1份附卷可
    憑（見偵1506卷第143、145頁），足認被告之任意性自白與
    事實相符，可資採為認定事實之依據。本案事證明確，被告
    上開犯行洵堪認定，應依法論科。
三、論罪科刑：
㈠、按甲基安非他命屬毒品危害防制條例第2條第2項第2款所規定
    之第二級毒品，依法不得持有及施用。次按最高法院歷年來
    針對罪數問題乃建立「吸收犯」之理論（最高法院93年度台
    上字第6502號判決意旨參照），且其類型亦非專以高度行為
    吸收低度行為一類為限，尚包括全部行為吸收部分（階段）
    行為等。又所謂高度行為吸收低度行為，乃係基於法益侵害
    之觀點，認為當高度行為之不法內涵足以涵蓋低度行為時，
    方得論以吸收犯。而98年5月20日修正之毒品危害防制條例
    既將同屬持有毒品行為之處罰依數量多寡而分別以觀，顯見
    立法乃係有意以持有毒品數量作為評價持有毒品行為不法內
    涵高低之標準，並據此修訂持有毒品罪之法定刑，俾使有所
    區隔。因此，應可推知當行為人持有毒品數量達法定標準以
    上者，相較於僅持有少量毒品之不法內涵為高、法定刑亦隨
    之顯著提升，縱令行為人係為供個人施用而購入持有，由於
    該等行為不法內涵非原本施用毒品行為所得涵蓋，自不得拘
    泥於以往施用行為吸收持有行為之見解，應本諸行為不法內
    涵之高低作為判斷之標準，改認持有法定數量以上毒品之行
    為屬高度行為而得吸收施用毒品行為，或逕認係施用毒品之
    輕行為，當為持有超過法定數量毒品之重行為所吸收，方屬
    允當（最高法院104年度台非字第199號判決意旨、臺灣高等
    法院暨所屬法院98年法律座談會刑事類提案第15號研討結果
    參照）。本案被告購入扣案之甲基安非他命純質淨重為20公
    克以上，並進而施用其中部分之甲基安非他命，依上揭說明
    ，核被告所為，係犯毒品危害防制條例第11條第4項之持有
    第二級毒品純質淨重20公克以上罪。又被告施用第二級毒品
    之低度行為，應為其持有第二級毒品純質淨重20公克以上之
    高度行為所吸收，不另論罪。
㈡、查被告前因犯不能安全駕駛動力交通工具罪，經本院以108年
    度交簡字第1873號判處有期徒刑3月確定，並於108年10月28
    日易科罰金執行完畢等情，有本院108年度交簡字第1873號
    刑事判決、臺灣高等法院全國前案簡列表及臺灣高等法院被
    告前案紀錄表等件在卷可按，且被告亦供稱：對於臺灣高等
    法院全國前案簡列表、108年度交簡字第1873號刑事判決及
    臺灣高等法院被告前案紀錄表沒有意見，本案構成累犯沒有
    意見等語（見本院卷第96-98頁），是被告受有期徒刑執行
    完畢後5年以內，故意再犯本件有期徒刑以上之罪，為累犯
    ，本院審酌被告於上開前案執行完畢後未滿3年，即無視法
    律禁制，再為本件犯行，足徵其並未真正悛悔改過，刑罰反
    應力確屬薄弱，依司法院釋字第775號解釋意旨，衡酌罪刑
    相當及比例原則，認如加重其法定最低度刑，尚不至於使被
    告所受刑罰超過其所應負擔罪責，爰依刑法第47條第1項規
    定加重其刑。
㈢、爰以行為人之責任為基礎，審酌被告無視我國查緝毒品之禁
    令，不顧毒品氾濫對國人身心與社會治安等各方面均會造成
    極大負面影響，嚴重危害國民健康，仍購入純質淨重20公克
    以上之甲基安非他命而非法持有，所為誠屬不該，惟念其犯
    後始終坦承犯行之態度，兼衡其前科素行（見前揭被告前案
    紀錄表，其中構成累犯部分不予重覆評價）、犯罪之動機、
    目的、手段、持有毒品之數量、期間，暨其自述之教育程度
    、工作、經濟狀況、家庭生活狀況（見本院卷第99頁）等一
    切情狀，量處如主文所示之刑。
四、沒收
㈠、扣案之白色結晶33包（總淨重共計29.9408公克、純度75.38%
    、推估純質淨重共計22.57公克），經送檢驗，確檢出甲基
    安非他命成分，已如前述，均應依毒品危害防制條例第18條
    第1項前段規定，宣告沒收銷燬；另包裝上開毒品之包裝袋
    ，因與其上所殘留之毒品難以析離，且無析離之實益與必要
    ，應均視同毒品，一併沒收銷燬；至送驗耗損之毒品既已滅
    失，自無庸再予宣告沒收銷燬。
㈡、至扣案之華碩廠牌行動電話1支（含門號0000000000號、0000
    000000號sim卡各1張），與被告上開犯行無關，業據被告供
    陳明確（見本院卷第85頁），又無其他證據證明與被告上開
    犯行有何關連，且檢察官並未聲請宣告沒收該手機，爰不予
    宣告沒收。
據上論斷，應依刑事訴訟法第273條之1第1項、第299條第1項前
段，判決如主文。
本案經檢察官陳妍萩提起公訴，檢察官洪綸謙到庭執行職務。
中　　華　　民　　國　　111 　年　　10　　月　　7 　　日
                  刑事第三庭    法  官  曾思薇
以上正本證明與原本無異。
如不服本判決應於收受判決後20日內向本院提出上訴書狀，並應
敘述具體理由；其未敘述上訴理由者，應於上訴期間屆滿後20日
內向本院補提理由書（均須按他造當事人之人數附繕本）「切勿
逕送上級法院」。
中　　華　　民　　國　　111 　年　　10　　月　　7 　　日
                                書記官  盧建琳 
附錄論罪科刑法條：
毒品危害防制條例第11條
持有第一級毒品者，處3年以下有期徒刑、拘役或新臺幣30萬元
以下罰金。
持有第二級毒品者，處2年以下有期徒刑、拘役或新臺幣20萬元
以下罰金。
持有第一級毒品純質淨重十公克以上者，處1年以上7年以下有期
徒刑，得併科新臺幣1百萬元以下罰金。
持有第二級毒品純質淨重二十公克以上者，處6月以上5年以下有
期徒刑，得併科新臺幣70萬元以下罰金。
持有第三級毒品純質淨重五公克以上者，處2年以下有期徒刑，
得併科新臺幣20萬元以下罰金。
持有第四級毒品純質淨重五公克以上者，處1年以下有期徒刑，
得併科新臺幣10萬元以下罰金。
持有專供製造或施用第一級、第二級毒品之器具者，處1年以下
有期徒刑、拘役或新臺幣10萬元以下罰金。